# 开具应付票据给供应商由其贴现，我方承担贴息，在现金流量表中如何列示？

提问人：海布里的天空 时间：2011-09-28 21:07:42
是融资性质的，是列示到： “ 取得借款收到的现金” “收到其他与筹资活动有关的现金”
还是其他明细？

回答人：chenyiwei
贴现款还是到了你公司，实际上是为了你公司的融资需要？请注意没有真实交易背景的票据开具及其贴现是违规的。 如果确实发生了此类业务，并以此融资，建议作为“收到的其他与筹资活动有关的现金”并披露交易内容。审计中注意按 1142 号审计准则考虑对被审计财务报表整体的影响。

回答人：chenyiwei
回复 yemingzhu1980 的帖子
比较赞同ratxiao在那个帖子的 10 楼、 25 楼表述的处理方式。这种业务的合法性值得关注（尽管实务中因此受到处罚的可能性很小）。如果该公司准备IPO，则应当在申报期内整改完毕。

提问人：yemingzhu1980 时间：2011-09-29 09:29:19
回复 chenyiwei 的帖子
陈老师，像这种没有真实贸易背景的承兑汇票在很多企业都是很常见的。现在似乎已经形成惯例，连银行的职员都公开买卖承兑汇票。
另外前几天看到“会计业务探讨”里面讨论了一个购买银行承兑汇票的处理。像这种业务，陈老师，贸易背景都不真实，您说会计处理还怎么处理啊？再说准则上也没有像这种购买银行承兑汇票的账务处理，如果有那是国家已经默许了买卖银行承兑汇票的合法性，但是对企业来说，这种现象已经很普遍，已经进行了这种违法交易，就得进行相关的账务处理。但是看了几个账务处理，说什么的都有，没有一个统一意见，像这种购买银行承兑汇票的账务处理，陈老师，您的意见是怎样的那？谢谢。

回答人：chenyiwei
能否给那个帖子的链接？